---
title: "`r params$title`"
format:
  html:
    toc: false
    css: ["style.css"]
    mainfont: Theinhardt
    fontsize: "16px"
    # To use instead of self-contained that has been deprecated
    embed-resources: true
    # Using custom page layout (via 'style.css')
    page-layout: custom
    # Open link in a new window by default
    link-external-newwindow: false
    # Display footnotes in pop-up window when hovering on it
    footnotes-hover: true
# The empty params are replaced by those passed to "execute_params" when
# rendering
params:
  title: ""
  publication_date: ""
  lang: "de"
  doi: ""
  github_url: ""
editor_options: 
  chunk_output_type: console
---

```{r general-setup, include=FALSE}

## This file contains the GERMAN version of the data story

# Set general chunk options
knitr::opts_chunk$set(
  echo = FALSE, fig.showtext = TRUE, fig.retina = 3, fig.align = "center",
  warning = FALSE, message = FALSE,
  dev = "svg"
)

# Install snf.datastory package if not available, otherwise load it
if (!require("snf.datastory")) {
  if (!require("devtools")) {
    install.packages("devtools")
    library(devtools)
  }
  install_github("snsf-data/snf.datastory")
  library(snf.datastory)
}

# Load packages
library(tidyverse)
library(lubridate)
library(scales)
library(conflicted)
library(jsonlite)
library(here)
library(glue)
library(ggiraph)
library(showtext)
library(systemfonts)
library(snf.datastory)
library(magrittr)

# Conflict preferences
conflict_prefer("filter", "dplyr")
conflict_prefer("get_datastory_theme", "snf.datastory")
conflict_prefer("get_datastory_scheme", "snf.datastory")

is_theinhardt_available <- file.exists(here("fonts", "TheinhardtReg.otf"))

if (is_theinhardt_available) {
  
  sysfonts::font_add(
    family = "Theinhardt",
    regular = here("fonts", "TheinhardtReg.otf"),
    bold = here("fonts", "TheinhardtBold.otf"),
    bolditalic = here("fonts", "TheinhardtBoldIt.otf"),
    italic = here("fonts", "TheinhardtRegIt.otf"),
  )
  
  # Need to register the font to allow its use by ggiraph when creating SVG
  # files.
  if (!font_family_exists("Theinhardt")) {
    
    # Register existing/downloaded fonts
    register_font(
      name = "Theinhardt",
      plain = list("fonts/TheinhardtReg.otf", 0),
      bold = list("fonts/TheinhardtBold.otf", 0),
      italic = list("fonts/TheinhardtRegIt.otf", 0),
      bolditalic = list("fonts/TheinhardtBoldIt.otf", 0)
    )
  }
  
  font <- "Theinhardt"
  
} else {
  
  font <- "Arial"
  
}

# Need if we want to use the registered font in ggiraph plots
showtext_auto()

# Increase showtext package font resolution
showtext_opts(dpi = 320)

# Set the locale for date formatting (Windows)
Sys.setlocale(
  "LC_TIME",
  switch(
    params$lang,
    en = "English",
    de = "German",
    fr = "French"
  )
)

# Create function to print number with local language-specific format
print_num <- function(x) snf.datastory::print_num(x, lang = params$lang)

# Knitr hook for local formatting of printed numbers
knitr::knit_hooks$set(
  inline <- function(x) {
    if (!is.numeric(x)) {
      x
    } else {
      print_num(x)
    }
  }
)

# Function that returns the desired language version of a string, given three
# language strings are provided to the function.
translate <- function(en_string = "NOT TRANSLATED",
                      de_string = "NOT TRANSLATED",
                      fr_string = "NOT TRANSLATED",
                      lang = "en") {
  
  string <-
    case_when(
      lang == "en" ~ en_string, 
      lang == "de" ~ de_string, 
      lang == "fr" ~ fr_string, 
      TRUE ~ "NO VALID LANGUAGE SPECIFIED"
    )
  
  return(string)
  
}

```

```{r print-header-infos}
#| results: asis

# Add publication date to header
cat(format(as_datetime(params$publication_date), "%d.%m.%Y"))
```

```{r story-specific-setup}
#| include: false

# Set story-specific variables etc. here

input_dir <- "data"

surveys <- read_csv(here(input_dir, "data.csv"),
                    show_col_types = FALSE)

# Plot helper functions

default_levels <- c("No assessment possible",
                    "Completely inaccurate",
                    "Rather inaccurate",
                    "Rather accurate",
                    "Very accurate")

comparison_df <- function(df, column, lvls = default_levels) {
  df %>%
    select(run, question = all_of(column)) %>%
    filter(!is.na(question),
           !question == "") %>%
    mutate(question = str_replace(question, "Prof", "prof"),
           question = str_replace(question, ", namely:", ""),
           question = factor(question,
                             levels = lvls)) %>%
    count(run, question) %>%
    pivot_wider(names_from = run, values_from = n, values_fill = 0) %>%
    mutate(`1 year after the grant` = `1`/sum(`1`),
           `5 years after the grant` = `2`/sum(`2`)) %>%
    select(-c(`1`, `2`)) %>%
    pivot_longer(cols = c(`1 year after the grant`,
                          `5 years after the grant`)) %>%
    mutate(name = name %>% factor(levels = c("5 years after the grant",
                                             "1 year after the grant")))
}

comparison_transl <- function(df) {
  df %>%
    mutate(name = name %>%
             recode("1 year after the grant" =
                      translate("1 year after the grant",
                                "1 Jahr nach der Förderung",
                                "1 an après la fin du subside",
                                params$lang),
                    "5 years after the grant" =
                      translate("5 years after the grant",
                                "5 Jahre nach der Förderung",
                                "5 ans après la fin du subside",
                                params$lang)),
           question = question %>%
             recode("Other position" =
                      translate("Other position", "Andere Position", "Autre",
                                params$lang),
                    "Scientific collaborator" =
                      translate("Scientific collaborator",
                                "Wissenschaftliche Mitarbeit",
                                "Collaboratrice ou collaborateur scientifique",
                                params$lang),
                    "Assistant" =
                      translate("Assistant", "Assistenz", "Assistant·e",
                                params$lang),
                    "Postdoc" =
                      translate("Postdoc", "Postdoktorand:in",
                                "Postdoctorant·e", params$lang),
                    "Lecturer" =
                      translate("Lecturer", "Dozentenstelle",
                                "Chargé·e de cours", params$lang),
                    "SNSF professor" =
                      translate("SNSF professor", "SNF-Förderungsprofessur",
                                "Professeur·e FNS", params$lang),
                    "Assistant professor (without tenure track)" =
                      translate("Assistant professor (without tenure track)",
                                "Assistenzprofessur (ohne Aussicht auf Festanstellung)",
                                "Professeur·e assistant·e (hors prétitularisation conditionnelle)",
                                params$lang),
                    "Assistant professor (with tenure track)" =
                      translate("Assistant professor (with tenure track)",
                                "Assistenzprofessur (mit Aussicht auf Festanstellung)",
                                "Professeur·e assistant·e (en prétitularisation conditionnelle)",
                                params$lang),
                    "Associate professor" =
                      translate("Associate professor",
                                "Ausserordentliche Professur",
                                "Professeur·e associé·e", params$lang),
                    "Full professor" =
                      translate("Full professor",  "Ordentliche Professur",
                                "Professeur·e titulaire", params$lang),
                    "No assessment possible" =
                      translate("No assessment possible", "Weiss nicht",
                                "Ne se prononce pas", params$lang),
                    "Completely inaccurate" =
                      translate("Completely inaccurate",
                                "Trifft überhaupt nicht zu",
                                "Pas du tout d’accord", params$lang),
                    "Rather inaccurate" =
                       translate("Rather inaccurate", "Trifft eher nicht zu",
                                 "Plutôt pas d’accord", params$lang),
                    "Rather accurate" =
                       translate("Rather accurate", "Trifft eher zu",
                                 "Plutôt d’accord", params$lang),
                    "Very accurate" =
                       translate("Very accurate", "Trifft voll und ganz zu",
                                 "Tout à fait d’accord", params$lang)))
}

comparison_plot <- function(df) {
  df %>%
    ggplot(aes(x = value,
               y = name,
               fill = question)) +
    geom_col(width = .6) +
    geom_text(aes(label = if_else(question %>% as.numeric ==
                                    question %>% as.numeric %>% max,
                                  name %>% as.character, ""),
                  x = 0,
                  y = name %>% as.numeric + 0.5),
              hjust = 0,
              size = 3,
              show.legend = FALSE,
              inherit.aes = FALSE) +
    get_datastory_theme(legend_position = "bottom",
                        legend_margin = ggplot2::margin(l = 7.5, unit = "mm"),
                        family = "Theinhardt",
                        text_axis = "x") +
    scale_fill_manual(values =
                        # Do not use the fourth color: [-4]
                        # Use colors in inverted order
                        get_datastory_scheme()[-4][5:1],
                      guide = guide_legend(reverse = TRUE)) +
    scale_x_continuous(labels = label_percent(accuracy = 1),
                       breaks = c(0, 0.25, 0.5, 0.75, 1))
}
```


<!-- Short lead (2-3 sentences) in bold -->

**Der SNF evaluiert jährlich den Nutzen der Ambizione-Beiträge für die Laufbahn
der Forschenden. Die Beitragsempfangenden schätzen die Wirkung auf ihr
wissenschaftliches Profil sehr positiv ein und berichten von einem
Karriereschub.**

Ambizione-Beiträge richten sich an Forschende auf einer frühen Karrierestufe,
die selbständig ein Projekt an einer Schweizer Hochschule durchführen und leiten
möchten. Es wird erwartet, dass sie nach der Förderung entweder ihre
wissenschaftliche Laufbahn fortsetzen oder ihre Kompetenzen ausserhalb der
akademischen Welt anwenden, sei es in der öffentlichen Verwaltung oder in der
Wirtschaft. Das Förderinstrument Ambizione wurde 2008 lanciert und läuft seit 15
Jahren. In dieser Zeit wurden rund 1100 Forschende in der Schweiz unterstützt.
Im Jahr 2014 wurde Ambizione [extern
evaluiert](https://www.snf.ch/media/fr/NlJLMmRjkfveCv2f/ambizione_evaluationsbericht_d.pdf),
unter anderem mit einer Umfrage bei den geförderten Forschenden. Ziel war es,
die Wirkung der Beiträge auf die Laufbahn der Forschenden zu bestimmen. Seither
führt der SNF jedes Jahr eine solche Befragung durch.

In dieser Datengeschichte präsentieren wir eine detaillierte Zusammenstellung
der Ergebnisse dieser Erhebungen (bezogen auf die Jahre 2008--2022). Die
Forschenden sind der Ansicht, dass Ambizione ihrer Karriere einen deutlichen
Schub verliehen hat. Konkret konnten sie ihre Kompetenzen, ihr
wissenschaftliches Profil, ihre Wettbewerbsfähigkeit, ihren Forschungsoutput und
ihr nationales und internationales Netzwerk verbessern. NNicht alle
Beitragsempfangenden konnten dank Ambizione nach einem Auslandaufenthalt in der
Schweizer Forschungslandschaft Fuss fassen, die grosse Mehrheit arbeitete jedoch
auch nach Ablauf der Förderung in der Forschung. Fünf Jahre nach Abschluss des
Beitrags waren rund drei Viertel der Befragten im Rahmen einer Professur in der
Schweiz oder im Ausland tätig.

::: info-box

### Originaldatensätze und -kohorten

Der SNF kontaktiert jedes Jahr die Forschenden, deren Ambizione-Förderung im
Vorjahr auslief. Dazu gehören Beitragsempfangende, die den vollen Förderzeitraum
beendeten, und solche, die vor dem Beitragsende auf eine neue Stelle wechselten.
Die unterstützten Forschenden werden zu ihrem Ambizione-Beitrag und dessen
Wirkung auf ihre Karriere befragt. Diese Gruppe wird als die Kohorte «1 Jahr
nach der Förderung» bezeichnet. Der SNF kontaktiert auch frühere
Beitragsempfangende, deren Ambizione-Förderung vor fünf Jahren endete. Diese
Gruppe bildet die Kohorte «5 Jahre nach der Förderung». Zum Beispiel bestand
2020 die Kohorte «1 Jahr nach der Förderung» aus ehemaligen
Ambizione-Beitragsempfangenden, deren Unterstützung 2019 endete. Die Kohorte «5
Jahre nach der Förderung» betraf die Beitragsempfangenden, deren
Ambizione-Unterstützung 2015 auslief. Die Rücklaufquote lag für beide Kohorten
bei rund 50%.

:::

### Auswirkungen auf die wissenschaftliche Qualifikation

::: plot-box
::: plot-title
Der Ambizione-Beitrag hat meine Kompetenz in meinem Forschungsgebiet verbessert:
:::

```{r improved-competence-plot}
#| out-width: "100%"
#| fig-height: 2

surveys %>%
  comparison_df("improved.competence.in.research.field") %>%
  comparison_transl %>%
  comparison_plot
```

:::

Die Beitragsempfangenden sind der Meinung, dass der Ambizione-Beitrag ihre
Forschungskompetenzen gestärkt hat. Unabhängig davon, ob sie kurz nach
Beitragsende oder vier Jahre später befragt wurden, gibt die überwiegende
Mehrheit (>95%) der Geförderten an, dass sich ihre Kompetenzen dank des
Ambizione-Beitrags verbessert haben.

::: plot-box
::: plot-title
Der Ambizione-Beitrag hat mein wissenschaftliches Profil gestärkt:
:::

```{r enhanced-profile-plot}
#| out-width: "100%"
#| fig-height: 2

surveys %>%
  comparison_df("enhanced.scientific.profile") %>%
  comparison_transl %>%
  comparison_plot
```

:::

Die überwiegende Mehrheit der Beitragsempfangenden (>95%) ist der Meinung,
dass ihr wissenschaftliches Profil durch den Ambizione-Beitrag gestärkt wurde --
unabhängig von der Kohorte.

::: plot-box
::: plot-title
Der Ambizione-Beitrag hat meine wissenschaftliche Wettbewerbsfähigkeit erhöht:
:::

```{r increased_competitiveness-plot}
#| out-width: "100%"
#| fig-height: 2

surveys %>%
  comparison_df("increased.scientific.competitiveness") %>%
  comparison_transl %>%
  comparison_plot
```

:::

Insgesamt sind die Befragten der Meinung, dass ihre wissenschaftliche
Wettbewerbsfähigkeit durch den Ambizione-Beitrag erhöht wurde. Für beide
Kohorten resultierten ähnliche Ergebnisse, wobei nur eine Minderheit der
Beitragsempfangenden (<10%) bezweifelt, dass der Ambizione-Beitrag ihre
wissenschaftliche Wettbewerbsfähigkeit positiv beeinflusste.

### Auswirkungen auf den Leistungsausweis

::: plot-box
::: plot-title
Dank Ambizione konnte ich mehr wissenschaftliche Publikationen realisieren:
:::

```{r increased-publications-plot}
#| out-width: "100%"
#| fig-height: 2

surveys %>%
  comparison_df("increased.number.of.scientific.publications") %>%
  comparison_transl %>%
  comparison_plot
```

:::

Der Ambizione-Beitrag scheint sich positiv auf die Produktivität der
Beitragsempfangenden auszuwirken: Sie konnten dank der Förderung mehr
publizieren. Unabhängig von der Kohorte sind die Daten hier jedoch weniger
einheitlich: 50-60% der Beitragsempfangenden geben an, dass diese Aussage
voll und ganz zutrifft, 30-40% stimmen teilweise zu. Nur eine Minderheit
der Beitragsempfangenden (15-20%) stellt eine Wirkung des Beitrags auf die
Zahl der Forschungspublikationen infrage.

::: plot-box
::: plot-title
Der Ambizione-Beitrag hat die Qualität meiner wissenschaftlichen Publikationen verbessert:
:::

```{r improved-publication-quality-plot}
#| out-width: "100%"
#| fig-height: 2

surveys %>%
  comparison_df("improved.quality.of.scientific.publications") %>%
  comparison_transl %>%
  comparison_plot
```

:::

Eine deutliche Mehrheit der Beitragsempfangenden beider Kohorten (75-80%)
ist der Meinung, dass sich die Qualität ihrer wissenschaftlichen Publikationen
dank Ambizione verbessert hat. Wie gross diese positive Wirkung war, wird
weniger einheitlich beurteilt, und eine Minderheit (<20%) bezweifelt, ob
sich der Beitrag positiv auf die Qualität ihrer Publikationen ausgewirkt hat --
unabhängig von der Kohorte.

### Auswirkungen auf das Netzwerk

::: plot-box
::: plot-title
Dank dem Ambizione-Beitrag konnte ich meine internationale Vernetzung ausbauen:
:::

```{r improved-networking-plot}
#| out-width: "100%"
#| fig-height: 2

surveys %>%
  comparison_df("improved.networking") %>%
  comparison_transl %>%
  comparison_plot
```

:::

Eine deutliche Mehrheit der Beitragsempfangenden beider Kohorten (75-80%)
ist der Meinung, dass sich der Beitrag positiv auf die Entwicklung ihres
internationalen Netzwerks ausgewirkt hat. Die Ergebnisse sind jedoch nicht
einheitlich: 35-40% der Beitragsempfangenden erachten die positive
Wirkung als stark, 35-50% hingegen stimmen nur teilweise zu. Lediglich
3% der Beitragsempfangenden spürten keine Wirkung von Ambizione auf
ihr internationales Netzwerk -- unabhängig von der Kohorte.

::: plot-box
::: plot-title
Der Ambizione-Beitrag hat mir den Zugang zu führenden Forschenden in meiner
Disziplin erleichtert:
:::

```{r leading-scientist-access-plot}
#| out-width: "100%"
#| fig-height: 2

surveys %>%
  comparison_df("easier.access.to.leading.scientists") %>%
  comparison_transl %>%
  comparison_plot
```

:::

In beiden Kohorten ist eine deutliche Mehrheit der Beitragsempfangenden
(70-75%) der Meinung, dass sie durch den Ambizione-Beitrag einen besseren
Zugang zu führenden Forschenden in ihrer Disziplin erhalten haben. Allerdings
stimmen nur 30% dieser Aussage voll und ganz zu, während 40-45%
teilweise zustimmten. Rund 25% der Beitragsempfangenden beider Kohorten
geben an, dass Ambizione ihnen den Zugang zu führenden Forschenden in ihrer
Disziplin nicht erleichtert habe.

::: plot-box
::: plot-title
Der Ambizione-Beitrag hat es mir ermöglicht, in der Schweizer Forschung Fuss zu
fassen:
:::

```{r return-swiss-science-scene-plot}
#| out-width: "100%"
#| fig-height: 2

surveys %>%
  comparison_df("enabled.to.return.to.swiss.science.scene") %>%
  comparison_transl %>%
  comparison_plot
```

::: caption
Bis 2012 mussten die Gesuchstellenden einen Auslandaufenthalt absolvieren,
bevor sie sich um einen Ambizione-Förderbeitrag bewerben konnten. Von 2012 bis
2020 einen Aufenthalt an einer anderen Institution als derjenigen, wo sie
promoviert hatten.
:::

:::

Ob es der Ambizione-Beitrag den Forschenden ermöglicht hat, nach einem
Auslandaufenthalt in der Schweiz Fuss zu fassen, beantworten beide Kohorten
weniger eindeutig. In der Kohorte «1 Jahr nach der Förderung» sind rund 50% der
Beitragsempfangenden der Meinung, dass die Ambizione-Förderung es ihnen
ermöglichte, in der Schweizer Forschungslandschaft Fuss zu fassen. 25% sind
anderer Meinung. Interessanterweise können 25% der Befragten nicht sagen, ob die
Ambizione-Förderung ihnen in dieser Hinsicht geholfen hat.

In der Kohorte «5 Jahre nach der Förderung» äussern sich die
Ambizione-Beitragsempfangenden positiver (rund 55%) über die Auswirkungen
des Beitrags auf ihre Integration in die Schweizer Forschungsgemeinschaft.
Gleichzeitig sind jedoch mehr Beitragsempfangende (30%) der Meinung, dass
die Unterstützung durch Ambizione nicht viel dazu beigetragen hat, in der
Schweizer Forschung Fuss zu fassen. Wie in der Kohorte «1 Jahr nach der
Förderung» können viele Beitragsempfangende (etwa 20%) nicht sagen, ob der
Ambizione-Beitrag ihnen geholfen hat, dieses Ziel zu erreichen.

### Auswirkungen auf die Karriere

::: plot-box
::: plot-title
Was ist Ihre heutige Position?
:::

```{r current-position-plot}
#| out-width: "100%"
#| fig-height: 3

current_position_lvls <- c("Other position",
                           "Scientific collaborator",
                           "Assistant",
                           "Postdoc",
                           "Lecturer",
                           "SNSF professor",
                           "Assistant professor (without tenure track)",
                           "Assistant professor (with tenure track)",
                           "Associate professor",
                           "Full professor")

surveys %>%
  comparison_df("current.position", lvls = current_position_lvls) %>%
  comparison_transl %>%
  comparison_plot +
  scale_fill_manual(values = get_datastory_scheme()[-4][10:1],
                    guide = guide_legend(reverse = TRUE, ncol = 2))
```

:::

Bei beiden Kohorten waren die ehemaligen Beitragsempfangenden zum
Befragungszeitpunkt in vielfältigen Positionen tätig. Die grosse Mehrheit beider
Kohorten (80-85%) war in der akademischen Welt geblieben, entweder mit
einer Professur oder in der Forschung/wissenschaftlichen Mitarbeit. Nur eine
Minderheit von 15-20% hatte eine Stelle ausserhalb der Wissenschaft
angenommen («Andere Position»), zumeist in der Industrie, in der Verwaltung oder
in der Lehre.

In der Kohorte «1 Jahr nach der Förderung» hatten rund 55% der
Ambizione-Beitragsempfangenden eine Professur, hauptsächlich
Assistenzprofessuren, SNF-Förderprofessuren oder Dozierendenstellen (rund
45%). Etwa 25% der Beitragsempfangenden waren als Postdoktorierende,
im Rahmen einer Assistenz oder als wissenschaftliche Mitarbeitende tätig.

In der Kohorte «5 Jahre nach der Förderung» hatten rund 70% der
Ambizione-Beitragsempfangenden eine Stelle auf Professurebene: 40% eine
ordentliche oder ausserordentliche Professur und 30% eine
Assistenzprofessur, eine SNF-Förderprofessur oder eine Dozierendenstelle.
5% waren als Postdoktorierende, im Rahmen einer Assistenz oder als
wissenschaftliche Mitarbeitende tätig.

### Vielfältige positive Effekte

Zusammenfassend ist festzustellen, dass die Beitragsempfangenden von Ambizione
die positive Wirkung der Förderung auf ihr wissenschaftliches Profil sehr
schätzen. Dies gilt insbesondere für die Verbesserung ihrer Kompetenzen, ihres
Forschungsoutputs, ihrer Wettbewerbsfähigkeit und ihres Forschungsnetzwerks. Im
Allgemeinen erfuhren sie einen Karriereschub -- unabhängig von der Kohorte und
ihrer späteren Position.

Daten, Text und Code dieser Datengeschichte sind [auf Github verfügbar](`r params$github_url`) und [auf Zenodo archiviert](`r params$doi`).<br>DOI: `r str_remove(params$doi, "https://doi.org/")`

```{r prevent-internal-snsf-packages, include=FALSE}
#| include: false

# Internal SNSF packages must not be used in data stories, as their
# pre-processing functions are internal and the corporate design differs from
# the data portal.
if (any(c("snfverse", "snf.preprocessing", "snf.plot") %in% 
        loadedNamespaces())) {
  stop(glue(
    "You must not use internal SNSF packages in data stories.",
    " Please resort to snf.datastory."
  ))
}
```
