---
title: "`r params$title`"
format:
  html:
    toc: false
    css: ["style.css"]
    mainfont: Theinhardt
    fontsize: "16px"
    # To use instead of self-contained that has been deprecated
    embed-resources: true
    # Using custom page layout (via 'style.css')
    page-layout: custom
    # Open link in a new window by default
    link-external-newwindow: false
    # Display footnotes in pop-up window when hovering on it
    footnotes-hover: true
# The empty params are replaced by those passed to "execute_params" when
# rendering
params:
  title: ""
  publication_date: ""
  lang: "fr"
  doi: ""
  github_url: ""
editor_options: 
  chunk_output_type: console
---

```{r general-setup, include=FALSE}

## This file contains the FRENCH version of the data story

# Set general chunk options
knitr::opts_chunk$set(
  echo = FALSE, fig.showtext = TRUE, fig.retina = 3, fig.align = "center",
  warning = FALSE, message = FALSE,
  dev = "svg"
)

# Install snf.datastory package if not available, otherwise load it
if (!require("snf.datastory")) {
  if (!require("devtools")) {
    install.packages("devtools")
    library(devtools)
  }
  install_github("snsf-data/snf.datastory")
  library(snf.datastory)
}

# Load packages
library(tidyverse)
library(lubridate)
library(scales)
library(conflicted)
library(jsonlite)
library(here)
library(glue)
library(ggiraph)
library(showtext)
library(systemfonts)
library(snf.datastory)
library(magrittr)

# Conflict preferences
conflict_prefer("filter", "dplyr")
conflict_prefer("get_datastory_theme", "snf.datastory")
conflict_prefer("get_datastory_scheme", "snf.datastory")

is_theinhardt_available <- file.exists(here("fonts", "TheinhardtReg.otf"))

if (is_theinhardt_available) {
  
  sysfonts::font_add(
    family = "Theinhardt",
    regular = here("fonts", "TheinhardtReg.otf"),
    bold = here("fonts", "TheinhardtBold.otf"),
    bolditalic = here("fonts", "TheinhardtBoldIt.otf"),
    italic = here("fonts", "TheinhardtRegIt.otf"),
  )
  
  # Need to register the font to allow its use by ggiraph when creating SVG
  # files.
  if (!font_family_exists("Theinhardt")) {
    
    # Register existing/downloaded fonts
    register_font(
      name = "Theinhardt",
      plain = list("fonts/TheinhardtReg.otf", 0),
      bold = list("fonts/TheinhardtBold.otf", 0),
      italic = list("fonts/TheinhardtRegIt.otf", 0),
      bolditalic = list("fonts/TheinhardtBoldIt.otf", 0)
    )
  }
  
  font <- "Theinhardt"
  
} else {
  
  font <- "Arial"
  
}

# Need if we want to use the registered font in ggiraph plots
showtext_auto()

# Increase showtext package font resolution
showtext_opts(dpi = 320)

# Set the locale for date formatting (Windows)
Sys.setlocale(
  "LC_TIME",
  switch(
    params$lang,
    en = "English",
    de = "German",
    fr = "French"
  )
)

# Create function to print number with local language-specific format
print_num <- function(x) snf.datastory::print_num(x, lang = params$lang)

# Knitr hook for local formatting of printed numbers
knitr::knit_hooks$set(
  inline <- function(x) {
    if (!is.numeric(x)) {
      x
    } else {
      print_num(x)
    }
  }
)

# Function that returns the desired language version of a string, given three
# language strings are provided to the function.
translate <- function(en_string = "NOT TRANSLATED",
                      de_string = "NOT TRANSLATED",
                      fr_string = "NOT TRANSLATED",
                      lang = "en") {
  
  string <-
    case_when(
      lang == "en" ~ en_string, 
      lang == "de" ~ de_string, 
      lang == "fr" ~ fr_string, 
      TRUE ~ "NO VALID LANGUAGE SPECIFIED"
    )
  
  return(string)
  
}

```

```{r print-header-infos}
#| results: asis

# Add publication date to header
cat(format(as_datetime(params$publication_date), "%d.%m.%Y"))
```

```{r story-specific-setup}
#| include: false

# Set story-specific variables etc. here

input_dir <- "data"

surveys <- read_csv(here(input_dir, "data.csv"),
                    show_col_types = FALSE)

# Plot helper functions

default_levels <- c("No assessment possible",
                    "Completely inaccurate",
                    "Rather inaccurate",
                    "Rather accurate",
                    "Very accurate")

comparison_df <- function(df, column, lvls = default_levels) {
  df %>%
    select(run, question = all_of(column)) %>%
    filter(!is.na(question),
           !question == "") %>%
    mutate(question = str_replace(question, "Prof", "prof"),
           question = str_replace(question, ", namely:", ""),
           question = factor(question,
                             levels = lvls)) %>%
    count(run, question) %>%
    pivot_wider(names_from = run, values_from = n, values_fill = 0) %>%
    mutate(`1 year after the grant` = `1`/sum(`1`),
           `5 years after the grant` = `2`/sum(`2`)) %>%
    select(-c(`1`, `2`)) %>%
    pivot_longer(cols = c(`1 year after the grant`,
                          `5 years after the grant`)) %>%
    mutate(name = name %>% factor(levels = c("5 years after the grant",
                                             "1 year after the grant")))
}

comparison_transl <- function(df) {
  df %>%
    mutate(name = name %>%
             recode("1 year after the grant" =
                      translate("1 year after the grant",
                                "1 Jahr nach der Förderung",
                                "1 an après la fin du subside",
                                params$lang),
                    "5 years after the grant" =
                      translate("5 years after the grant",
                                "5 Jahre nach der Förderung",
                                "5 ans après la fin du subside",
                                params$lang)),
           question = question %>%
             recode("Other position" =
                      translate("Other position", "Andere Position", "Autre",
                                params$lang),
                    "Scientific collaborator" =
                      translate("Scientific collaborator",
                                "Wissenschaftliche Mitarbeit",
                                "Collaboratrice ou collaborateur scientifique",
                                params$lang),
                    "Assistant" =
                      translate("Assistant", "Assistenz", "Assistant·e",
                                params$lang),
                    "Postdoc" =
                      translate("Postdoc", "Postdoktorand:in",
                                "Postdoctorant·e", params$lang),
                    "Lecturer" =
                      translate("Lecturer", "Dozentenstelle",
                                "Chargé·e de cours", params$lang),
                    "SNSF professor" =
                      translate("SNSF professor", "SNF-Förderungsprofessur",
                                "Professeur·e FNS", params$lang),
                    "Assistant professor (without tenure track)" =
                      translate("Assistant professor (without tenure track)",
                                "Assistenzprofessur (ohne Aussicht auf Festanstellung)",
                                "Professeur·e assistant·e (hors prétitularisation conditionnelle)",
                                params$lang),
                    "Assistant professor (with tenure track)" =
                      translate("Assistant professor (with tenure track)",
                                "Assistenzprofessur (mit Aussicht auf Festanstellung)",
                                "Professeur·e assistant·e (en prétitularisation conditionnelle)",
                                params$lang),
                    "Associate professor" =
                      translate("Associate professor",
                                "Ausserordentliche Professur",
                                "Professeur·e associé·e", params$lang),
                    "Full professor" =
                      translate("Full professor",  "Ordentliche Professur",
                                "Professeur·e titulaire", params$lang),
                    "No assessment possible" =
                      translate("No assessment possible", "Weiss nicht",
                                "Ne se prononce pas", params$lang),
                    "Completely inaccurate" =
                      translate("Completely inaccurate",
                                "Trifft überhaupt nicht zu",
                                "Pas du tout d’accord", params$lang),
                    "Rather inaccurate" =
                       translate("Rather inaccurate", "Trifft eher nicht zu",
                                 "Plutôt pas d’accord", params$lang),
                    "Rather accurate" =
                       translate("Rather accurate", "Trifft eher zu",
                                 "Plutôt d’accord", params$lang),
                    "Very accurate" =
                       translate("Very accurate", "Trifft voll und ganz zu",
                                 "Tout à fait d’accord", params$lang)))
}

comparison_plot <- function(df) {
  df %>%
    ggplot(aes(x = value,
               y = name,
               fill = question)) +
    geom_col(width = .6) +
    geom_text(aes(label = if_else(question %>% as.numeric ==
                                    question %>% as.numeric %>% max,
                                  name %>% as.character, ""),
                  x = 0,
                  y = name %>% as.numeric + 0.5),
              hjust = 0,
              size = 3,
              show.legend = FALSE,
              inherit.aes = FALSE) +
    get_datastory_theme(legend_position = "bottom",
                        legend_margin = ggplot2::margin(l = 7.5, unit = "mm"),
                        family = "Theinhardt",
                        text_axis = "x") +
    scale_fill_manual(values =
                        # Do not use the fourth color: [-4]
                        # Use colors in inverted order
                        get_datastory_scheme()[-4][5:1],
                      guide = guide_legend(reverse = TRUE)) +
    scale_x_continuous(labels = label_percent(accuracy = 1),
                       breaks = c(0, 0.25, 0.5, 0.75, 1))
}
```


<!-- Short lead (2-3 sentences) in bold -->

**Le FNS mène des enquêtes annuelles pour analyser l’effet des subsides
Ambizione sur ses bénéficiaires. Selon les sondé·es, Ambizione a une influence
positive sur leur profil scientifique et un effet dynamisant sur leur
carrière.**

Les subsides Ambizione visent à soutenir les jeunes chercheuses et chercheurs
(dans les quatre ans après le doctorat) qui souhaitent réaliser, gérer et
diriger un projet planifié de manière autonome au sein d’une haute école suisse.
À l’issue du subside, les bénéficiaires sont censés poursuivre leur parcours
académique ou transférer leurs compétences hors du milieu académique, dans le
secteur public ou l’industrie. L’instrument d’encouragement Ambizione, qui a vu
le jour en 2008, a financé près de 1100 scientifiques en Suisse en quinze ans.
En 2014, il a fait l’objet d’une [évaluation
externe](https://www.snf.ch/media/fr/NlJLMmRjkfveCv2f/ambizione_evaluationsbericht_f.pdf)
comprenant une enquête auprès des bénéficiaires des subsides pour déterminer les
effets du financement sur l’évolution ultérieure de leur carrière. Depuis lors,
le FNS réalise une telle enquête chaque année.

Dans ce récit de données, nous présentons une compilation détaillée des
résultats de ces enquêtes (sur les années 2008--2022). Les chercheuses et
chercheurs déclarent qu’Ambizione a donné une forte impulsion à leur carrière.
Participer à ce programme leur a permis de développer leurs compétences et leur
profil scientifique, d’augmenter le nombre et la qualité de leurs publications
scientifiques et de renforcer leur réseau de collaboration tant sur le plan
national qu’international. Si les bénéficiaires des subsides Ambizione ne sont
pas tou·tes parvenu·es à se faire une place au sein de la communauté
scientifique suisse après un séjour à l'étranger, la grande majorité
d’entre elles et eux a continué à œuvrer dans la recherche après la fin du
financement. Cinq ans après la fin du programme d’encouragement, environ trois
quarts des bénéficiaires occupaient un poste de professeur·e, en Suisse ou à
l’étranger.

::: info-box

### Jeu de données d’origine et cohortes

Chaque année, le FNS communique avec les bénéficiaires des subsides Ambizione
pour lesquels le programme d’encouragement a pris fin l’année précédente. Cela
concerne aussi bien les chercheuses et chercheurs qui sont allés au bout de leur
projet que celles et ceux qui ont interrompu leurs subsides prématurément, ayant
obtenu un nouveau poste. Les personnes interrogées s’expriment sur le subside
Ambizione et sur ses retombées sur l’évolution de leur carrière. Ces personnes
forment la cohorte 1 («&nbsp;1 an après la fin du subside&nbsp;»). Le FNS contacte
également d’anciens bénéficiaires de l’encouragement Ambizione dont les subsides
ont pris fin cinq ans auparavant. Ces personnes-là forment la cohorte 2 («&nbsp;5
ans après la fin du subside&nbsp;»). Par exemple, en 2020, la cohorte «&nbsp;1 an
après la fin du subside&nbsp;» se composait de bénéficiaires Ambizione dont la
période d’encouragement s’est achevée en 2019, tandis que la cohorte «&nbsp;5
ans après la fin du subside&nbsp;» était, quant à elle, constituée de
bénéficiaires Ambizione dont la période d’encouragement s’est achevée en 2015.
Le taux de réponse se monte à près de 50% pour chacune des cohortes.

:::

### Effets sur la qualification scientifique des bénéficiaires

::: plot-box
::: plot-title
Le subside Ambizione m’a permis d’améliorer mes compétences dans mon domaine de
recherche&nbsp;:
:::

```{r improved-competence-plot}
#| out-width: "100%"
#| fig-height: 2

surveys %>%
  comparison_df("improved.competence.in.research.field") %>%
  comparison_transl %>%
  comparison_plot
```

:::

Les bénéficiaires estiment que le subside Ambizione a consolidé leur expertise
scientifique. La grande majorité de ces scientifiques (>&nbsp;95%) déclare avoir
amélioré ses compétences grâce au subside Ambizione, que la période de référence
porte sur la première année ou les cinq années après la fin du programme
d’encouragement.

::: plot-box
::: plot-title
Le subside Ambizione m’a permis d’étoffer mon profil scientifique&nbsp;:
:::

```{r enhanced-profile-plot}
#| out-width: "100%"
#| fig-height: 2

surveys %>%
  comparison_df("enhanced.scientific.profile") %>%
  comparison_transl %>%
  comparison_plot
```

:::

S’agissant du profil scientifique, la grande majorité des bénéficiaires du
subside Ambizione (>&nbsp;95%), indépendamment de la cohorte, estime que le
programme d’encouragement lui a permis d’étoffer son profil scientifique.

::: plot-box
::: plot-title
Le subside Ambizione m’a permis de renforcer ma compétitivité
scientifique&nbsp;:
:::

```{r increased_competitiveness-plot}
#| out-width: "100%"
#| fig-height: 2

surveys %>%
  comparison_df("increased.scientific.competitiveness") %>%
  comparison_transl %>%
  comparison_plot
```

:::

Dans l’ensemble, les bénéficiaires Ambizione conviennent que leur compétitivité
scientifique s’est accrue grâce au subside. Les résultats obtenus sont
similaires dans les deux cohortes&nbsp;; seule une minorité de bénéficiaires
(<&nbsp;10%) doutent des effets du subside Ambizione sur leur compétitivité
scientifique.

### Effets sur les résultats de recherche des bénéficiaires

::: plot-box
::: plot-title
Le subside Ambizione m’a permis d’accroître mon nombre de publications
scientifiques&nbsp;:
:::

```{r increased-publications-plot}
#| out-width: "100%"
#| fig-height: 2

surveys %>%
  comparison_df("increased.number.of.scientific.publications") %>%
  comparison_transl %>%
  comparison_plot
```

:::

Le programme Ambizione semble stimuler la productivité des bénéficiaires des
subsides, comme en témoigne la hausse de leurs publications. Les résultats sont
cependant plus contrastés, et ce indépendamment de la cohorte&nbsp;: de 50 à
60% des bénéficiaires adhèrent pleinement à cette affirmation, tandis que
de 30 à 40% y adhèrent en partie. Seule une minorité des personnes
interrogées (15 à 20%) contestent un effet entre le subside et le nombre de
leurs publications scientifiques.

::: plot-box
::: plot-title
Le subside Ambizione m’a permis de produire des publications scientifiques de
meilleure qualité&nbsp;:
:::

```{r improved-publication-quality-plot}
#| out-width: "100%"
#| fig-height: 2

surveys %>%
  comparison_df("improved.quality.of.scientific.publications") %>%
  comparison_transl %>%
  comparison_plot
```

:::

La plupart des bénéficiaires dans les deux cohortes (75 à 80%) font état
d’une hausse de la qualité de leurs publications scientifiques, évolution qu’ils
imputent à Ambizione. Tou·tes les bénéficiaires ne partagent cependant pas ce
point de vue&nbsp;: une minorité d’entre eux et elles (<&nbsp;20%) remettent en
question l’effet favorable du subside sur la qualité de leurs publications,
quelle que soit la cohorte.

### Effets sur le réseau de collaboration des bénéficiaires

::: plot-box
::: plot-title
Le subside Ambizione m’a permis de développer mon réseau international&nbsp;:
:::

```{r improved-networking-plot}
#| out-width: "100%"
#| fig-height: 2

surveys %>%
  comparison_df("improved.networking") %>%
  comparison_transl %>%
  comparison_plot
```

:::

La majorité des bénéficiaires d’un subside au sein des deux cohortes (75 à
80%) estime qu’Ambizione a favorisé l’élargissement de leur réseau
international. Ces résultats sont toutefois contrastés&nbsp;: 35 à 40% des
bénéficiaires adhèrent à cette affirmation, tandis que 35 à 50% n’y
adhèrent qu’en partie. Seul·es 3% des sondé·es n’ont perçu aucun
effet du subside Ambizione sur l’évolution de leur réseau international,
indépendamment de la cohorte.

::: plot-box
::: plot-title
Le subside Ambizione m’a permis de fréquenter plus facilement des scientifiques
de premier plan dans mon domaine&nbsp;:
:::

```{r leading-scientist-access-plot}
#| out-width: "100%"
#| fig-height: 2

surveys %>%
  comparison_df("easier.access.to.leading.scientists") %>%
  comparison_transl %>%
  comparison_plot
```

:::

La plupart des bénéficiaires des deux cohortes (70 à 75%) estiment que le
subside Ambizione leur a permis de fréquenter plus facilement des scientifiques
de premier plan dans leur domaine de recherche. Mais seuls 30% adhèrent
pleinement à cette affirmation, tandis que 40 à 45% y adhèrent en partie.
À l’inverse, environ 25% des bénéficiaires des deux cohortes estiment que
le programme Ambizione ne leur a pas permis de fréquenter plus facilement des
scientifiques de premier plan dans leur domaine de recherche.

::: plot-box
::: plot-title
Le subside Ambizione m’a permis de prendre pied dans la communauté scientifique
suisse après un séjour à l'étranger :
:::

```{r return-swiss-science-scene-plot}
#| out-width: "100%"
#| fig-height: 2

surveys %>%
  comparison_df("enabled.to.return.to.swiss.science.scene") %>%
  comparison_transl %>%
  comparison_plot
```

::: caption
Jusqu'en 2012, les requérant·es devaient effectuer un séjour à l'étranger avant
de poser leur candidature à une bourse Ambizione. De 2012 à 2020, les
requérant·es devaient effectuer un séjour dans une institution de recherche
différente de celle de leur doctorat avant de poser leur candidature.
:::

:::

Pour les deux cohortes, la question de savoir si le subside Ambizione permet aux
chercheuses et chercheurs de s’imposer en Suisse après un séjour à l'étranger
livre des résultats contrastés. Dans la cohorte «&nbsp;1 an après la fin du
subside&nbsp;», les sondé·es estiment à hauteur de 50% environ que le subside a
favorisé leur établissement dans l’environnement scientifique suisse, tandis que
25% pensent le contraire. Fait intéressant&nbsp;: 25% des bénéficiaires ne
sont pas en mesure de dire si le subside Ambizione leur a ouvert les portes de
la communauté scientifique suisse.

Au sein de la cohorte «&nbsp;5 ans après la fin du subside&nbsp;», les
bénéficiaires Ambizione sont davantage convaincus, à 55% environ, que le
subside les a aidés à s’établir dans la communauté scientifique suisse. En
revanche, les voix qui estiment que le subside n’a pas été d’une grande aide à
cet égard y sont également plus nombreuses (30%). À l’instar de la cohorte
«&nbsp;1 an après la fin du subside&nbsp;», un nombre considérable de sondé·es
ne se sont pas prononcés sur cette question (20%).

### Effets sur l’évolution de la carrière des bénéficiaires

::: plot-box
::: plot-title
Quel poste occupez-vous actuellement&nbsp;?
:::

```{r current-position-plot}
#| out-width: "100%"
#| fig-height: 3

current_position_lvls <- c("Other position",
                           "Scientific collaborator",
                           "Assistant",
                           "Postdoc",
                           "Lecturer",
                           "SNSF professor",
                           "Assistant professor (without tenure track)",
                           "Assistant professor (with tenure track)",
                           "Associate professor",
                           "Full professor")

surveys %>%
  comparison_df("current.position", lvls = current_position_lvls) %>%
  comparison_transl %>%
  comparison_plot +
  scale_fill_manual(values = get_datastory_scheme()[-4][10:1],
                    guide = guide_legend(reverse = TRUE, ncol = 2))
```

:::

Les postes occupés par les bénéficiaires des subsides Ambizione après la fin du
programme d’encouragement sont de nature très variée dans les deux cohortes.
Indépendamment de la cohorte, une grande majorité des bénéficiaires Ambizione
(80 à 85%) sont restés dans le monde académique, en tant que professeur·e,
chercheuse ou chercheur, ou encore collaboratrice ou collaborateur scientifique.
Seule une minorité des sondé·es ont trouvé un poste en dehors du monde
académique, principalement dans l’industrie, le secteur public ou l’enseignement
(15 à 20%, catégorie «&nbsp;Autre&nbsp;»).

Au sein de la cohorte «&nbsp;1 an après la fin du subside&nbsp;», 55%
environ des bénéficiaires Ambizione occupaient un poste dans le corps
professoral, la majorité -- approximativement 45% -- en tant que
professeur·e assistant·e, professeur·e boursier/boursière FNS ou chargé·e de
cours. Environ 25% des bénéficiaires étaient soit chercheuses ou
chercheurs postdoctorant·es, assistant·es ou collaboratrices ou collaborateurs
scientifiques.

Au sein de la cohorte «&nbsp;5 ans après la fin du subside&nbsp;», 70%
environ des bénéficiaires Ambizione occupaient un poste dans le corps
professoral&nbsp;: 40% un poste de professeur·e titulaire ou associé·e,
30% un poste de professeur·e assistant·e, de professeur·e
boursier/boursière FNS ou de chargé·e de cours. 5% des bénéficiaires étaient
soit chercheuses ou chercheurs postdoctorant·es, assistant·es ou encore
collaboratrices ou collaborateurs scientifiques.

### Multiples effets positifs

En conclusion, on retiendra que les bénéficiaires Ambizione apprécient
grandement l’incidence positive du subside sur leur profil scientifique,
notamment en ce qui concerne leurs compétences, leurs publications
scientifiques, leur compétitivité et leur réseau de collaboration. Dans
l’ensemble, les sondé·es lui reconnaissent un effet dynamisant sur leur
carrière, indépendamment de la cohorte et du poste occupé par la suite.

Les données, le texte et le code de ce récit de données sont [disponibles sur Github](`r params$github_url`) et [archivés sur Zenodo](`r params$doi`). <br>DOI: `r str_remove(params$doi, "https://doi.org/")`

```{r prevent-internal-snsf-packages, include=FALSE}
#| include: false

# Internal SNSF packages must not be used in data stories, as their
# pre-processing functions are internal and the corporate design differs from
# the data portal.
if (any(c("snfverse", "snf.preprocessing", "snf.plot") %in% 
        loadedNamespaces())) {
  stop(glue(
    "You must not use internal SNSF packages in data stories.",
    " Please resort to snf.datastory."
  ))
}
```
